臺灣士林地方法院民事裁定
110年度司字第48號
聲  請  人  黃元隆  
上列聲請人為相對人元維科技股份有限公司聲請選任臨時管理人
事件，本院裁定如下：
    主  文
選任李珮琴律師為相對人元維科技股份有限公司（統一編號：00
000000號）之臨時管理人。
聲請程序費用新臺幣壹仟元由相對人負擔。
    理  由
一、按董事會不為或不能行使職權，致公司有受損害之虞時，法
    院因利害關係人或檢察官之聲請，得選任一人以上之臨時管
    理人，代行董事長及董事會之職權，公司法第208條之1第1
    項前段定有明文。又選任臨時管理人事件，為非訟事件，公
    司臨時管理人之選任，係以保障公司因董事不為或不能行使
    職權，因而業務停頓致有遭受損害之虞而設，其選任自應以
    公司之利益為考量。再者，經選任為臨時管理人者，係代行
    董事長及董事會之職權，實際上即成為公司之負責人，對外
    代表公司執行職務，是法院於選任臨時管理人時，仍應審酌
    受選任人是否具有被選任擔任該項職務之主觀意願，及處理
    公司事務之能力，方為妥適。
二、聲請意旨略以：爰聲請人原為相對人之法定代理人，因相對
    人於民國105年4月1日停止營業，聲請人依法向財政部北區
    國稅局（下稱國稅局）申請辦理停業，並於每次1年期滿即
    向國稅局辦理停業展延至今，然相對人因未依主管機關通知
    之期限辦理改選辦理董事及監察人改選，相對人全體董事資
    格因而當然解任，由於相對人業經國稅局通知停業期間業已
    屆滿，若未辦理停業或復業，將遭處罰鍰，因相對人現無法
    定代理人得為其辦理停業展延或復業申請，若遲未辦理，將
    可能致相對人公司登記被廢止，而受有損害，爰依公司法第
    208條之1規定，聲請選任聲請人為相對人之臨時管理人等語
    。
三、經查：
　㈠聲請人主張其為相對人之股東及原董事、董事長，相對人之
    全體董事業經主管機關限期改選而未改選，因而當然解任乙
    情，業據其提出新北市政府108年12月20日新北府經字第108
    8086172號函、公司變更登記表為憑（見本院卷第22、24、2
    6頁），又其主張相對人業經向國稅局辦理暫停營業，國稅
    局業於110年4月14日函請相對人於同年5月17日以前辦理暫
    停營業或復業等事宜，如未辦理，將處罰鍰等語，亦據其提
    出營業人停業復業展延停業申請書、國稅局107年3月14日北
    區國稅汐止銷審字第1073369096號函、營業人停業將屆期限
    催辦通知單、國稅局109年2月21日北區國稅汐止銷審字第10
    93368695號函、國稅局110年4月14日北區國稅汐止銷審字第
    1103369649C號函等件為據（見本院卷第40-43、46-54、58
    頁），堪認相對人原董事因已全部解任，目前無任何董事得
    為相對人辦理繼續暫停營業或復業等事宜。又營業人登記事
    項有登記後滿6個月尚未開始營業，或開始營業後自行停止
    營業達6個月以上者，主管稽徵機關得依職權或利害關係人
    申請，廢止其稅籍登記。稅籍登記規則第11條第2項第1款本
    文定有明文；公司有開始營業後自行停止營業6個月以上情
    事者，主管機關得依職權或利害關係人之申請，命令解散之
    。公司法第10條第2款本文亦有明定。由上開規定可知，相
    對人如未向國稅局辦理展延停業或復業之申請，將構成自行
    停止營業之情形，期間如達6個月以上，其稅籍登記將遭廢
    止，主管機關並得依此命令解散，是聲請人主張相對人目前
    無負責人得為其辦理申請展延停業，致相對人受有損害等語
    ，堪以採信。準此，聲請人聲請為相對人選任臨時管理人，
    核屬有據。
　㈡聲請人雖主張由其擔任相對人之特別代理人云云，惟利害關
    係人即相對人股東史贊義則稱：聲請人未與股東及員工溝通
    ，逕自於105年2月25日通知股東及員工相對人結束營業，嚴
    重影響員工及股東權益，其以為相對人業已廢止登記等語（
    見本院卷第196-197頁），本院審酌本件聲請目的係為相對
    人辦理展延停業，然相對人目前究竟是否要繼續停止營業，
    或恢復營業，甚或解散，若任由聲請人決定，恐難妥善維護
    相對人之整體利益，不宜由聲請人任相對人之臨時管理人。
    復考量相對人公司管理、後續董事之選任，亟需法律專長人
    士負責處理，經本院電詢臺北律師公會所提供願任臨時管理
    人名冊上所載律師之意願後，李珮琴律師表示同意擔任相對
    人之臨時管理人，此有臺北律師公會願任臨時管理人名冊、
    本院公務電話紀錄在卷可稽。本院認以其學識經歷，對於公
    司業務、行政程序，應能本於專業知識予以公正處理，維護
    公司權益，足堪勝任本件相對人公司之臨時管理人職責，爰
    依首開規定選任李珮琴律師為相對人公司之臨時管理人。
四、爰裁定如主文。
中　　華　　民　　國　　110 　年　　10　　月　　18　　日
                  民事第二庭  法  官  蔡子琪
以上正本係照原本作成
如對本裁定抗告須於裁定送達後10日內向本院提出抗告狀，並繳
納抗告費新臺幣1,000元
中　　華　　民　　國　　110 　年　　10　　月　　18　　日
                              書記官  羅伊安